【裁判字號】    94,訴,3859
【裁判日期】    950718
【裁判案由】    懲治走私條例等
【裁判全文】
臺灣高雄地方法院刑事判決              94年度訴字第3859號
公  訴  人  臺灣高雄地方法院檢察署檢察官
被      告  丙○○
義務辯護人  許再定律師
上列被告因懲治走私條例等案件，經檢察官提起公訴（94年度偵
字第4737號），本院判決如下：
    主  文
丙○○共同運輸第三級毒品，未遂，處有期徒刑貳年柒月。扣案
之第三級毒品愷他命（驗後淨重總餘壹玖玖零點伍玖公克）、包
裝袋貳袋均沒收。
    事  實
一、丙○○明知化名「東哥」之成年男子莊慶璋（由檢察官另行
    偵辦）於民國94年2 月17日以新臺幣（下同）20,000元至
    30,000元委託其代為領取收件人為Chung Ming Chen 之托運
    外包裝為果汁粉2 包之包裹內藏放有第三級毒品愷他命（驗
    後淨重總餘1990.59 公克，純度百分之27.6），竟仍與之基
    於共同運輸第三級毒品愷他命之犯意聯絡，約定由「東哥」
    駕駛自小客車載運丙○○至高雄縣岡山鎮由丙○○下車向貨
    運業者領取上開毒品後，返回車上交給「東哥」，再由「東
    哥」駕車載運毒品及被告返回住處。嗣「東哥」與不知情之
    美商優比速國際股份有限公司（下稱UPS） 聯繫約定在高雄
    縣岡山鎮○○○路156 號交貨，旋於94年2 月17日15時55分
    許，由「東哥」駕駛向不知情之李復國租用之車牌號碼
    ZW4952號自小客車，載丙○○至高雄縣岡山鎮○○○路156
    號，見UPS 運送貨物之車輛抵達該處，丙○○即持「東哥」
    所交付不知情陳和志之身分證影本及已填載陳和志資料之個
    案委任書各1 紙，趨前詢問並查看，經確認無誤後，乃於
    UPS 人員所出示之遞送記錄單（Delivery Record） 上簽署
    自己姓名，並提領上開包藏第三級毒品愷他命之包裹。惟該
    包裹夾藏有愷他命之果汁包裝袋2 包，係先由「東哥」於94
    年2 月間，透過不詳管道與菲律賓貨主聯繫，菲律賓貨主再
    將「東哥」所訂購之愷他命偽裝為果汁粉2 包，並由菲律賓
    RK Manufacturing Corporation於94年2 月間，自菲律賓委
    由UPS 報關及運送抵達我國桃園縣中正機場後，嗣於94年2
    月7 日17時40分許，因UPS 人員發覺可疑，通知海關人員會
    同內政部警政署航空警察局人員開驗，經送鑑定結果含第三
    級毒品愷他命成份後，由內政部警政署航空警察局指示警員
    跟監與UPS 人員一同將上開貨品與「東哥」聯繫約定地點後
    運送至高雄縣岡山鎮○○○路156 號，由丙○○出面簽收時
    ，即為警當場查獲，致未得逞，並扣得專供運輸第三級毒品
    所用之果汁粉包裝袋2 包暨其內所藏置之愷他命。
二、案經內政部警政署航空警察局移送臺灣高雄地方法院檢察署
    檢察官偵查起訴。
    理  由
壹、程序方面
一、證人李復國於檢查事務官前之陳述有證據能力：
  (一)按被告以外之人（包括證人、鑑定人、告訴人、被害人及共
    同被告等）於審判外之陳述雖不符刑事訴訟法第159 條之1
    至之4 等4 條之規定，而經當事人於審判程序同意作為證據
    ，法院審酌該言詞陳述或書面陳述作成時之情況，認為適當
    者，亦得為證據；當事人、代理人或辯護人於法院調查證據
    時，知有刑事訴訟法第159 條第1 項不得為證據之情形，而
    未於言詞辯論終結前聲明異議者，視為有前項之同意，同法
    第159 條之5 定有明文。立法意旨在於傳聞證據未經當事人
    之反對詰問予以核實，原則上先予排除。惟若當事人已放棄
    反對詰問權，於審判程序中表明同意該等傳聞證據可作為證
    據；或於言詞辯論終結前未聲明異議，基於尊重當事人對傳
    聞證據之處分權，及證據資料愈豐富，愈有助於真實發見之
    理念，且強化言詞辯論主義，使訴訟程序得以順暢進行，上
    開傳聞證據亦均具有證據能力。
  (二)本件證人李復國於檢查事務官前警詢中之陳述，其性質雖屬
    傳聞證據；惟上開證人未再於法院審理中為陳述，且查無符
    合同法第159 條之1 至之4 等前4 條之情形，而其所為之上
    開警詢筆錄，業經檢察官、被告及辯護人於本院審判程序同
    意作為證據，審理時並提示並告以要旨，經檢察官、被告及
    辯護人表示意見。檢察官、被告及辯護人已知上述筆錄乃傳
    聞證據，均未於言詞辯論終結前對該等筆錄內容異議，依上
    開規定，證人李復國於審判外之陳述應具有證據能力。
二、UPS 遞送記錄（Delivery Record） 、個案委任書、台北關
    稅局扣押貨物、運輸工具收據及搜索筆錄、提單（UPS
    Waybill） 、發票（RK Manufacturing Corporation
    Invoice） 、艙單（Cargo Mainfest）、航空警察局高雄分
    局扣押筆錄、扣押物品目錄表、美商優比速國際股份有限公
    司臺灣分公司94年8 月8 日優營字第940801號函、中華民國
    小客車租賃定型化契約書、內政部警政署航空警察局高雄分
    局刑事案件移送書各1 份有證據能力：
  (一)按被告以外之人於審判外之陳述，雖不符刑事訴訟法第159
    條之1 至之4 等4 條之規定，然若當事人於審判程序中同意
    作為證據，法院審酌該言詞陳述或書面陳述作成時之情況，
    認為適當者，亦得為證據；又當事人、代理人或辯護人於法
    院調查證據時，知有刑事訴訟法第159 條第1 項不得為證據
    之情形，而未於言詞辯論終結前聲明異議者，視為有前項之
    同意，同法第159 條之5 定有明文。
  (二)查卷附UPS 遞送記錄（Delivery Record） 、個案委任書、
    台北關稅局扣押貨物、運輸工具收據及搜索筆錄、提單（
    UPS Waybill） 、發票（RK Manufacturing Corporation
    Invoice） 、艙單（Cargo Mainfest）、航空警察局高雄分
    局扣押筆錄、扣押物品目錄表、美商優比速國際股份有限公
    司臺灣分公司94年8 月8 日優營字第940801號函、中華民國
    小客車租賃定型化契約書、內政部警政署航空警察局高雄分
    局刑事案件移送書各1 份，於具有被告以外之人書面陳述之
    性質者，均屬傳聞法則，惟經本院依法提示予以調查，檢察
    官及被告與辯護人均對此未表示異議，且經本院審酌該書面
    作成時無違法情事，應適宜為本案之證據，先此敘明。
貳、實體方面
一、訊據被告對於上開犯罪事實坦承不諱，辯護人則以：依據證
    人甲○○之證述，本件應只成立未遂，且被告僅單純幫助「
    東哥」領取毒品，應只成立幫助犯等語，資為被告辯護。經
    查：
  (一)被告於警詢中供稱：94年2 月17日下午3 點左右在高雄市前
    鎮區○○○路上金礦咖啡廳旁網咖前之人行道上遇見綽號「
    東哥」，「東哥」就叫我幫他提領包裹，然後我就當場答應
    ，「東哥」就開車載我前往高雄縣岡山鎮○○○路156 號領
    取該批包裹，抵達目的地向UPS 送貨員準備提領貨物時，東
    哥就開車離開，因為我一時貪財，事成後「東哥」說要給我
    20,000元至30,000元現金，我想該批貨品有可能是違禁品等
    語（見94年2 月17日警詢筆錄），及於審理中供稱：警察喬
    裝成快遞人員，我詢問他要寫什麼名字，他表示寫我的名字
    就好，我詢問東西，他要我自己去拿，我手一碰就被推上車
    子（見95年3 月7 日審理筆錄）；「東哥」年紀30幾歲，我
    們是在外面唱歌認識，他叫我幫他領東西，順便要載我回家
    ，他有說要給我20,000元至30,000元之代價，「東哥」載我
    去的，叫我在那邊下車，快遞看到我就停下來，「東哥」車
    子停在UPS 車輛的對向車道，「東哥」在車內等我領了物品
    後交給他，他在車內看。陳和志的身分證影本、個案委任書
    是「東哥」交給我的，我有懷疑裡面應該是毒品，因為他在
    那裡為何不自己下去領，還要給我20,000元至30,000元等語
    明確（見本院95年7 月4 日審理筆錄），復有UPS 遞送記錄
    （Delivery Record） 、身分證影本、個案委任書、台北關
    稅局扣押貨物、運輸工具收據及搜索筆錄、提單（UPS
    Waybill） 、發票（RK Manufacturing Corporation
    Invoice） 、艙單（Cargo Mainfest）、航空警察局高雄分
    局扣押筆錄、扣押物品目錄表、美商優比速國際股份有限公
    司臺灣分公司94年8 月8 日優營字第940801號函、中華民國
    小客車租賃定型化契約書各1 份、照片3 張在卷可稽。
  (二)又被告由化名「東哥」之莊慶璋駕駛車號ZW4952號自小客車
    至上開地點領取貨品一情，業經被告供述如前，核與證人甲
    ○○於本院審理時證稱：我們偵防車有看到1 輛自小客車在
    現場，我們將被告帶上車後，聯繫後面的偵防車，那輛車已
    經跑了等語（見本院95年7 月4 日審理筆錄）相符，而車號
    ZW4952號自小客車為莊慶璋於94年2 月17日租用3 小時一情
    ，亦經證人李復國於偵查中證述屬實（見94年3 月7 日偵訊
    筆錄），復有內政部警政署航空警察局高雄分局刑事案件移
    送書1 份存卷可參，是被告與化名「東哥」之莊慶璋有犯意
    聯絡及行為分擔，應可認定。
  (三)內政部警政署航空警察局於上開時、地查扣外包裝為果汁粉
    2 包，其內所放置之物品，經鑑定結果為愷他命（總淨重
    1991.03 公克，共取0.44公克鑑驗用罄，總餘1990.59 公克
    ，包裝塑膠袋總重23.42 公克），有內政部警政署刑事警察
    局94年3 月1 日刑鑑字第0940022548號鑑定書1 份在卷可稽
    ，亦有臺灣檢驗科技股份有限公司報告94年2 月17日編號濫
    用藥物檢驗報告1 紙附卷可憑，則本案所進口及運輸之外觀
    為果汁粉之包裝內確為愷他命之事實，至為灼然。
  (四)「東哥」與被告約定由被告出面領取貨品，「東哥」駕車在
    UPS 貨運車之對向車道等候，並談妥被告可獲得20,000元至
    30,000元之報酬一情，業據被告供述明確，已如前述，衡情
    「東哥」既然駕車至與UPS 約定之地點，並非無暇出面領取
    貨品，何以不親自出面領取貨品而需委由被告領取？且東哥
    交予被告持去領取貨物「陳和志」之身分證影本及個案委任
    書並非「東哥」本人，如非為避免洩漏身份，何以要以「陳
    和志」名義領取貨品？再參以若非領取之物具有高度風險性
    ，豈有出面領取貨品即可獲有20,000元至30,000元高額報酬
    之理？衡諸本次夾藏之第三級毒品愷他命驗餘總重高達1990
    .59 公克，價值不菲，且運輸第三級毒品乃屬法定刑度5 年
    以上有期徒刑之重罪，從事此非法行為之危險性極高，如果
    未掌握每一個環節均係由彼此瞭解及信任之人處理，極有可
    能因此洩漏而被查緝，因此「東哥」若非已將希冀被告領取
    之貨品係第三級毒品之內情告知被告，並與被告達成協議，
    由被告領取藏放愷他命之果汁粉包後將之遞交在旁等候之「
    東哥」，隨即由「東哥」開車運輸至被告位於高雄市○○區
    ○○路住處後接續運輸至他處，否則「東哥」何以敢將此受
    領愷他命之重任交由被告負責執行，是被告確實明知所領取
    之物品內夾藏有愷他命毒品，仍參與共同運輸犯行，甚為明
    確。
  (五)被告與「東哥」原計畫在上揭地點向UPS 領取毒品後，返回
    「東哥」所駕駛在旁等候之自小客車，並由「東哥」駕駛該
    自小客車載運毒品並送被告回其住處，應認被告此部分所為
    係基於運送第三級毒品之犯罪故意，且被告已於UPS 所出示
    之遞送記錄單上簽名並領取包裹，欲以此方式將愷他命交付
    予「東哥」並載運前往被告住處，自屬已著手於運輸毒品之
    構成要件行為，應屬運輸毒品之正犯而非幫助犯。惟本件查
    獲被告過程係由內政部警政署航空警察局警員與UPS 人員將
    上開毒品運送至高雄縣岡山鎮，被告領取該批毒品後，即為
    警員逮捕，此據證人王連城於本院審理時證述明確（見本院
    95 年7月4 日審理筆錄），被告客觀上尚未將毒品運離現場
    ，況且該批毒品早已在警員監控下，伺機逮捕，事實上被告
    不可能真正完成運輸毒品之行為，其行為屬未遂程度，而應
    論以運送第三級毒品未遂罪。
  (六)綜上所述，被告之自白核與事實相符，應堪採為認定事實之
    證據，本件事證已瑧明確，被告上開犯行，堪以認定。
二、查被告行為後，刑法於94年2 月2 日經總統令修正公布，於
    95年7 月1 日施行，而比較新舊法時應就罪刑有關之共犯、
    未遂犯、想像競合犯、牽連犯、連續犯、結合犯，以及累犯
    加重、自首減輕暨其他法定加減原因（如身分加減）與加減
    例等一切情形，綜其全部罪刑之結果而為比較（最高法院95
    年5 月23日刑事庭第8 次會議決議參照）。經查：
  (一)被告行為時毒品危害防制條例第4 條第3 項雖未修正，惟併
    科罰金部分，依修正前刑法第33條第5 款規定「主刑之種類
    如下：五、罰金：1 元以上」，該罪之罰金刑為最低得科新
    臺幣3 元，最高得科新臺幣5,000,000 元。而依修正後刑法
    第33條第5 款修正為「主刑之種類如下：五、罰金：新臺幣
    1,000 元以上，以百元計算之」之規定，該罪之罰金刑最低
    得科新臺幣1,000 元以上，最高得科新臺幣5,000,000 元，
    比較新舊法，應以被告行為時之刑法第33條之規定計算併科
    罰金之最低額較有利於被告。
  (二)刑法第28條共犯修正施行前規定「2 人以上共同實施犯罪之
    行為者，皆為正犯」，修正施行後規定「2 人以上共同實行
    犯罪之行為者，皆為正犯」，修法後將完全未參與犯罪行為
    之實行之陰謀共同正犯及預備共同正犯刪除。而本件被告與
    「東哥」對於運輸毒品行為有犯意聯絡及行為分擔，且已簽
    名於遞送記錄單上並領取包裹，已著手於犯罪行為，屬實行
    運輸犯行之正犯，不論依修正前之刑法第28條，或修正後之
    刑法第28條之規定，均構成共同正犯，對被告而言並無有利
    或不利之情形，自不生新舊法比較之問題，應逕依修正前之
    刑法第28條，論以共同正犯。
  (三)刑法第25條、第26條未遂犯之規定，就刑法第25條第1 項關
    於「已著手於犯罪行為之實行而不遂者，為未遂犯」之規定
    並未修正，而同條第2 項於修正施行前規定「未遂犯之處罰
    ，以有特別規定者，為限」，修正後規定「未遂犯之處罰，
    以有特別規定者為限，並得按既遂犯之刑減輕之」，另刑法
    第26條修正前規定「未遂犯之處罰，得按既遂犯之刑減輕之
    。但其行為不能發生犯罪之結果，又無危險者，減輕或免除
    其刑」，修正後規定「行為不能發生犯罪之結果，又無危險
    者，不罰」，將原不能未遂犯改採為不罰以外，僅將原第26
    條前段一般未遂犯之處罰效果，移列為第25條第2 項後段。
    本案被告已在UPS 所出示之遞送記錄單上簽名並領取包裹，
    欲以此方式領取愷他命後交付予「東哥」，並由「東哥」載
    運毒品及被告前往被告住處，自屬已著手於運輸毒品之行為
    ，並非不能未遂，不論依修正前之刑法第25條、第26條未遂
    犯之規定或修正後之刑法第25條之規定，均為未遂犯，對被
    告而言並無有利或不利之情形，自不生新舊法比較之問題，
    應逕依修正前之刑法第25條及第26條前段，論以累犯。
  (四)綜合全部罪刑比較之結果，依刑法第2 條第1 項從舊從輕原
    則之規定，以舊法之規定有利於被告，自應適用修正前之刑
    法處斷。
三、核被告丙○○所為，係犯毒品危害防制條例第4 條第3 項、
    第6 項之運輸第1 級毒品罪未遂罪。被告與「東哥」間，有
    犯意聯絡及行為分擔，均為共同正犯。被告已著手於運輸毒
    品犯罪行為之實施而不遂，依刑法第26條前段規定，按既遂
    犯之刑減輕之。另毒品危害防制條例第17條所稱「供出毒品
    來源，因而破獲者，得減輕其刑」，其立法用意，旨在鼓勵
    被告供出其所運輸之毒品來源，俾追究出該毒梟之前手，以
    徹底清除毒品氾濫，自不包括供出共犯（最高法院85年台覆
    228 判決參照），故被告供出共犯「東哥」，應不得以此獲
    邀減輕其刑，併此敘明。爰審酌被告所運輸之第三級毒品數
    量達1990.59 公克，如流入市面，勢將加速毒品之氾濫，對
    我國社會之安寧及國人之健康，可能產生之危害至鉅，所為
    實屬可議，惟念其因一時失慮始從事運輸毒品行為，而所運
    輸之毒品尚未流入市面即為警查獲，所生損害非鉅等一切情
    狀，量處如主文所示之刑。至辯護人雖以被告因社會經驗不
    足才為「東哥」所利用，「東哥」只是利用送被告回家，才
    委請領取毒品，被告只有國小學歷，無法判斷領取毒品之法
    律效果的嚴重性，其情可憫，請求以刑法第59條之規定減輕
    其刑等語，惟按刑法第59條規定犯罪情狀可憫恕者，得酌量
    減輕其刑，固為法院依法得自由裁量之事項，然非漫無限制
    ，必須犯罪另有特殊之原因與環境，在客觀上足以引起一般
    同情，認為即予宣告法定低度刑期尤嫌過重者，始有其適用
    。是為此項裁量減刑時，必須就被告全部犯罪情狀予以審酌
    在客觀上是否有足以引起社會上一般人之同情，而可憫恕之
    情形，始稱適法，最高法院著有88年度台上字第6683號判決
    可資參照，而本件被告犯行已如前述，被告學歷雖不高，惟
    毒品對社會危害甚深，此為一般大眾所周知，仍為貪圖報酬
    同意領取，衡情並無何等足以引起一般同情之客觀情狀而應
    予以憫恕，爰不依刑法第59條酌減其刑。扣案愷他命驗前總
    毛重2014.45 公克，總淨重1991.03 公克，共取0.44公克鑑
    驗用罄，總餘1990.59 公克，純度百分之27.6，業經鑑定已
    如前述，均係供運輸第三級毒品犯罪所用之物，且均屬共犯
    「東哥」所有，應依毒品危害防制條例第19條第1 項前段諭
    知沒收。至前述鑑驗用罄之愷他命，既已滅失，自無庸再予
    以宣告沒收；另扣案夾藏毒品之果汁外包裝2 袋，亦係共犯
    「東哥」所有供藏放毒品以利運輸本件第三級毒品愷他命所
    用之物，應依同條例第19條第1 係之規定宣告沒收。至扣案
    之UPS 紙箱1 個，為UPS 所有，供裝載貨物所用，又其餘扣
    案之衣服、食品等物，因與本案無關，爰不予宣告沒收，附
    此敘明。
四、不另為無罪諭知之部分：
  (一)公訴意旨另以：被告丙○○明知化名「東哥」不詳年籍資料
    男子（經查疑為莊慶璋，另行通緝）所要求其代收之貨物，
    為第三級毒品愷他命，是我國管制物品。竟與「東哥」共同
    基於運輸第三級毒品及私運管制物品進口之概括犯意聯絡，
    先由「東哥」於民國94年2 月間，透過不詳管道與菲律賓方
    面貨主聯繫，菲律賓方面再將「東哥」所訂購之2014.45 公
    克愷他命，偽裝為果汁粉二包，並以RK Manufacturing
    Corp. 之名義，交運不知情之UPS 快遞業者，運輸進入台灣
    地區，並以CHUNGMINGCHEN 名義，作為收件者。因認被告涉
    犯毒品危害防制條例第4 條第3 項之運輸第三級毒品既遂罪
    及懲治走私條例第2 條第1 項之私運管制物品罪嫌云云。
  (二)惟查，被告縱於領貨時已明知所領取者即為毒品愷他命，然
    被告僅係於扣案毒品輾轉運送至高雄地區時加以領取再交予
    「東哥」運送至被告住處附近，而扣案毒品自菲律賓運送入
    境後，與境內之再運送行為，亦非有必然之連結性，則於法
    律評價下，認為各階段仍有其獨立性，而應加以個別判斷，
    是除被告實際有參與之運送毒品行為外，對本案毒品運送之
    其他階段行為（即自菲律賓運送至中正機場、中正機場運送
    至高雄縣境內），自應再詳加審認被告是否均有犯意聯絡或
    行為分擔。參酌本案情節，係「東哥」在菲律賓取得大量毒
    品後，藏放於外觀為果汁粉之包裝袋中，再循包裹遞送之正
    常進口方式矇混進入我國地區，直至高雄縣交貨於「東哥」
    手中，事涉多項環節，顯然事前有經過詳細縝密計劃，且衡
    情第三級毒品愷他命價值不斐，走私該等毒品更係國際重大
    犯罪，參與其事者為避免遭警查緝，莫不小心謹慎，守口如
    瓶，即使委託被告領貨之「東哥」男子自始即參與全部犯行
    並知情，其於被告前往領取毒品時，亦無對被告說明扣案毒
    品之如何運送而來之必要；再被告自始即否認對其他部分行
    為知情，且遍觀全卷證據資料，並無任何積極證據足資證明
    被告早於上開貨品自菲律賓走私運輸進入臺灣，並安排轉運
    至高雄縣內之前，即就此毒品進口之全部相關事宜均知情且
    參與，而有犯意聯絡、行為分擔，是被告辯稱不知扣案毒品
    如何自菲律賓走私運送入境一節，尚可採信。檢察官以被告
    在高雄縣岡山鎮向UPS 快遞人員領取毒品行為，而推認被告
    就扣案毒品如何自菲律賓以進口果汁粉名義矇混進口及至如
    何運送至我國之高雄地區各情，均知情而有犯意聯絡，尚屬
    不能證明。
  (三)綜上而論，被告須與實施前階段運輸及走私毒品之犯罪行為
    人形成共同行為決意，始能令其為其他共犯前階段犯行負責
    。被告僅出面提領貨物，尚不能證明被告知悉全部犯罪計劃
    ，此外，復查無其他證據足認被告有自菲律賓走私運輸毒品
    進入臺灣之犯行，就此部分運輸及走私毒品之犯行原應為無
    罪之諭知，惟前階段自菲律賓運輸毒品至臺灣高雄縣岡山鎮
    之運輸行為與上開論罪科刑之運輸毒品犯行，本係實質之一
    罪，走私行為與運輸行為又係想像競合犯之裁判上一罪之關
    係，本院認公訴人起訴被告自菲律賓運輸及走私毒品至高雄
    縣內之犯行，與上開論罪科刑之運輸毒品犯行有實質上及裁
    判上一罪之關係，基於審判不可分之法理，爰不另為無罪之
    諭知，併此敘明。
據上論斷，應依刑事訴訟法第299 條第1 項前段，毒品危害防制
條例第4 條第3 項、第6 項、第19條第1 項，刑法第2 條第1 項
前段、第11條前段，修正前刑法第28條、第26條前段，判決如主
文。
本案經檢察官乙○○到庭執行職務。
中    華    民    國    95    年    7     月    18    日
                  鳳山刑事第1 庭審判長法  官  陳志銘
                                      法  官  林永村
                                      法  官  林芳華
以上正本證明與原本無異。
如不服本判決，應於判決送達後10日內，向本院提出上訴狀。
中    華    民    國    95    年    7     月    18    日
                                      書記官  黃靖媛
附錄本案論罪科刑法條
毒品危害防制條例第4條
製造、運輸、販賣第一級毒品者，處死刑或無期徒刑；處無期徒
刑者，得併科新臺幣 1 千萬元以下罰金。
製造、運輸、販賣第二級毒品者，處無期徒刑或 7 年以上有期徒
刑，得併科新臺幣 7 百萬元以下罰金。
製造、運輸、販賣第三級毒品者，處 5 年以上有期徒刑，得併科
新臺幣 5 百萬元以下罰金。
製造、運輸、販賣第四級毒品者，處 3 年以上 10 年以下有期徒
刑，得併科新臺幣 3 百萬元以下罰金。
製造、運輸、販賣專供製造或施用毒品之器具者，處 1 年以上 7
年以下有期徒刑，得併科新臺幣 1 百萬元以下罰金。
前5項之未遂犯罰之。


司法院資訊處製作；財團法人民間司法改革基金會備份。
